臺灣高雄地方法院刑事判決　　　　　　 110年度易緝字第23號
公　訴　人　臺灣高雄地方檢察署檢察官
被　　　告　MANGKHON PLAUHLANG
　　　　　　（普雷）


上列被告因贓物案件，經檢察官提起公訴（84年度偵字第00000
號），本院判決如下：
    主  文
本件免訴。
    理  由
一、公訴意旨略以：被告MANGKHON PLAUHLANG（以下稱其中文譯
    名：普雷）明知引擎號碼INT000000 號機車（車牌號碼000-
    000 號）機車係陳金水所有，於民國84年1 月下旬某日，在
    高雄市林園區（改制前為高雄縣林園鄉，下同）仁愛路216
    巷12號前為不詳姓名年籍者所竊取後，而遭棄置於高雄市林
    園區溪洲三路附近，而KRIANGSAK TIANTAI （以下稱其中文
    譯名：哥林沙）因見該車擺放於該處多日無人騎用，遂於同
    年月21日順手將之竊取後取回住處供己代步用之贓物，竟於
    84年7 月9 日23時許，因與哥林沙及SRIMUANG SOMSAK （以
    下稱其中文譯名：松沙）在林園區某處飲酒作樂後，因與松
    沙二人無交通工具返回高雄市小港區之宿舍，乃共同提議向
    哥林沙借用上開機車，予以收受騎用。嗣於同月10日0 時30
    分許，被告與松沙二人騎乘該車經高雄市小港區沿海三路時
    ，為警查獲，因認被告涉犯修正前刑法第349 條第1 項之收
    受贓物罪等語。
二、新舊法比較：
（一）收受贓物罪部分：
      被告行為後，刑法第349 條贓物罪之規定，於103 年6 月
      18日修正公布，並自同年月20日起施行。修正後之規定將
      收受贓物罪之法定刑提高，經比較新舊法結果，新法即行
      為後之法律並未較有利於行為人，依刑法第2 條第1 項前
      段規定，自應適用修正前即被告行為時之刑法第349 條第
      1 項規定。
（二）追訴權時效部分：
      而被告行為後，關於追訴權時效之規定經過先後兩次修正
      ，分別為於94年1 月7 日修正、94年2 月2 日公布、95年
      7 月1 日施行，及108 年12月6 日修正、108 年12月31日
      公布、109 年1 月2 日施行，參酌刑法施行法第8 條之1
      定有：「於中華民國94年1 月7 日刑法修正施行前，其追
      訴權或行刑權時效已進行而未完成者，比較修正前後之條
      文，適用最有利於行為人之規定。於108 年12月6 日刑法
      修正施行前，其追訴權或行刑權時效已進行而未完成者，
      亦同」，故於新法施行後，即應適用上開新法規定，為新
      舊法之比較。查被告行為後，刑法業經修正如前述，而94
      年1 月7 日修正前、94年1 月7 日修正後、108 年12月6
      日修正後之刑法第80條、第83條關於追訴權時效期間及其
      停止原因等規定不同，其中94年1 月7 日修正後與108 年
      12月6 日修正後之刑法第80條第1 項將時效期間大幅拉長
      ，且停止原因視為消滅之經過期間較長，較之舊法即被告
      行為終了時法（94年1 月7 日修正前）自屬對行為人不利
      ，比較結果，應以94年1 月7 日修正前刑法第80條、第83
      條之規定較有利於被告，本案自應適用被告行為終了時之
      修正前刑法規定。
三、按案件時效已完成者，應諭知免訴之判決，並得不經言詞辯
    論為之，刑事訴訟法第302 條第2 款、第307 條分別定有明
    文。再按追訴權之時效，如依法律之規定，偵查、起訴或審
    判之程序，不能開始或繼續時，停止其進行，其時效停止，
    自停止原因消滅之日起與停止前已經過之期間，一併計算，
    停止原因繼續存在之期間，如達於追訴權時效期間4 分之1
    時，其停止原因視為消滅，修正前刑法第83條亦定有明文。
    又案件經提起公訴或自訴，在審判進行中，因此時追訴權並
    無不行使之情形，自不發生時效進行之問題；於偵查或審判
    中通緝之被告，其追訴權之時效均應停止進行（大法官釋字
    第138 號解釋、司法院29年院字第1963號解釋參照）。經查
    ：
（一）檢察官認被告上開公訴意旨所載行為，涉犯修正前刑法第
      349 條第1 項之收受贓物罪嫌，該罪之法定最重本刑為有
      期徒刑3 年，依修正前之刑法第80條第1 項第2 款規定，
      其追訴權時效期間為10年，並加計因通緝而停止之2 年6
      月（10年之4 分之1 ）期間，共12年6 月。而依檢察官起
      訴書之記載，被告涉犯該罪之時間為84年7 月9 日，檢察
      官並於受高雄市政府警察局小港分局移送後開始偵查，而
      提起公訴，同年10月6 日繫屬本院（84年度易字第5357號
      ），嗣被告於本院審理時逃匿，由本院於84年11月7 日發
      布通緝迄今等情，有本院通緝書、84年度易字第5357號判
      決（受判決人為哥林沙及松沙）、台灣高等法院被告前案
      紀錄表等件在卷可佐。
（二）從而，被告既於84年7 月9 日涉犯本案收受贓物罪嫌，且
      於4 個月內即為偵查機關偵查、起訴乃至為本院發布通緝
      ，而自其行為時起迄今已逾26年之久，對比上開法定追訴
      權時效12年6 月，縱加計於偵查及審判進行中追訴權實際
      行使之期間，其追訴權之時效顯已完成，揆諸前揭規定，
      爰不經言詞辯論，逕為諭知免訴之判決。
四、至同案被告哥林沙及松沙被訴部分，業經本院於84年間以84
    年度易字第5357號案分別判決竊盜罪、共同收受贓物罪有罪
    在案，附此敘明。
據上論結，應依刑事訴訟法第302 條第2 款、第307 條判決如主
文。
中    華    民    國  110     年    10    月    20    日
                  刑事第九庭    審判長法  官  毛妍懿
                                      法  官  黃三友
                                      法  官  張瀞文
以上正本證明與原本無異。
如不服本判決應於收受送達後20日內向本院提出上訴書狀，並應
敘述具體理由；如未敘述上訴理由者，應於上訴期間屆滿後20日
內向本院補提理由書（均須按他造當事人之人數附繕本）「切勿
逕送上級法院」。
中    華    民    國   110    年    10    月    20    日
                                      書記官  張惠雯